ACORDAO-COMPLETO-2487341

ACÓRDÃO 8650/2021 ATA 23/2021 - SEGUNDA CÂMARA

VISTOS, relatados e discutidos estes autos que cuidam de ato de concessão inicial de aposentadoria de Selma Fonseca Saúde de Lima (XXX.520.731-XX) , servidora aposentada no cargo de professora do ensino básico, técnico e tecnológico do Centro Federal de Educação Tecnológica de Petrolina - MEC.
ACORDAM os Ministros do Tribunal de Contas da União, reunidos em Sessão da 2ª Câmara, com fundamento nos arts. 71, inciso III, da Constituição Federal e nos arts. 1º, inciso V, 39, inciso II da Lei 8.443/1992, diante das razões expostas pelo Relator, em:
9.1. reconhecer o registro tácito do ato inicial de concessão de aposentadoria de Selma Fonseca Saúde de Lima (XXX.520.731-XX) à peça 2;
9.2. determinar ao Departamento de Centralização de Serviços de Inativos e Pensionistas do Ministério da Economia - Decip/SGP/ME - que, no prazo máximo de 30 (trinta) dias, envie a este Tribunal, por intermédio do sistema e-Pessoal, o ato de alteração da aposentadoria da ex-servidora Selma Fonseca Saúde de Lima (CPF n.º XXX.520.731-XX) concernente à transposição do cargo ocupado pela inativa, de professora do ensino básico, técnico e tecnológico para auditora federal de controle interno, constante da Portaria SGP/MPOG n.º 495/2012, publicada na Seção 2 do Diário Oficial da União de 30/04/2012 (peça n.º 16) ;
9.3. determinar à Secretaria de Fiscalização de Pessoal/Sefip que, quando do ingresso do formulário de alteração citado no item supra, promova a autuação do referido ato nos presentes autos, para prosseguimento da apreciação da aposentadoria da inativa Selma Fonseca Saúde de Lima, e acompanhe a tramitação do processo TC Processo 012.703/2019-2, também de relatoria Ministro Raimundo Carreiro, que versa sobre idêntica matéria, e autorizar a juntada de cópia de peças daquele processo a este;
9.4.  envie cópia deste Acórdão, acompanhado do Relatório e Voto que o fundamentam, à servidora aposentada, aos demais interessados e à Gerência Regional de Administração do Ministério da Economia em Goiás e Tocantins.

Ato inicial de concessão de aposentadoria de Selma Fonseca Saúde de Lima, ex-servidora do Centro Federal de Educação Tecnológica de Petrolina - MEC

Segunda Câmara

3. Interessados/Responsáveis:
3.1. Interessado: Selma Fonseca Saúde de Lima (XXX.520.731-XX).

13.1. Ministros presentes: Bruno Dantas (Presidente), Aroldo Cedraz e Raimundo Carreiro (Relator).
13.2. Ministro-Substituto convocado: Marcos Bemquerer Costa.
13.3. Ministro-Substituto presente: André Luís de Carvalho.

ACORDAO-COMPLETO-2500123

Acórdão de Relação 11723/2021 - Segunda Câmara

Acórdão de Relação

RAIMUNDO CARREIRO

Trata-se de ato de alteração de aposentadoria exarado pelo Centro Federal de Educação Tecnológica de Petrolina - MEC e submetidos à apreciação do Tribunal de Contas da União para fins de registro. 
2.	Transcrevo a seguir, com ajustes de forma, a instrução produzida pela Secretaria de Fiscalização de Pessoal (Sefip) à peça 27, chancelada pelo dirigente da Unidade (peça 28) a qual propôs considerar prejudicada a análise do ato original em razão do cadastramento de ato de alteração, e que recebeu parecer divergente do Ministério Público junto ao TCU/MPTCU, na pessoa da Procuradora-Geral Cristina Machado da Costa e Silva (peça 30) :
"INTRODUÇÃO 
1.	Trata-se de ato inicial de concessão de aposentadoria de Selma Fonseca Saúde de Lima, ex-servidora do Centro Federal de Educação Tecnológica de Petrolina - MEC. 
2.	O ato foi submetido, para fim de registro, à apreciação do Tribunal de Contas da União (TCU) , de acordo com o art. 71, inciso III, da Constituição Federal. O cadastramento e a disponibilização ao TCU ocorreram por intermédio do Sistema de Apreciação e Registro de Atos de Admissão e Concessões, na forma dos arts. 2º, caput e incisos I a VI, e 4º, caput, da Instrução Normativa-TCU 78/2018. 
HISTÓRICO 
3.	Em instrução automática (peça 4) , esta Unidade Técnica propôs a legalidade do ato em referência. No entanto, em parecer à peça 7, o Ministério Público junto ao TCU - MPTCU opinou pela realização de diligência ao Instituto Federal do Sertão Pernambucano - IFSERTPE - e à Superintendência de Administração do Ministério da Economia em Pernambuco, a fim de que, em relação ao ato de aposentadoria da ex-servidora Selma Fonseca Saúde de Lima, fossem prestados os seguintes esclarecimentos, acompanhados da documentação comprobatória:  
a)	se houve a transformação do cargo de professora do ensino básico, técnico e tecnológico, ocupado pela interessada à data da aposentadoria, no cargo de auditor federal de finanças e controle, uma vez que o formulário Sisac de peça n.º 2 refere-se ao cargo de professora e atualmente a inativa percebe proventos do cargo de auditora federal de finanças e controle, sendo cargos de carreiras sem nenhum vínculo aparente;  
b)	se a ex-servidora em questão foi beneficiada por alguma medida judicial, encaminhando cópia do provimento que determinou o reenquadramento da interessada no cargo de auditora federal de finanças e controle, além de esclarecer se a ação transitou em julgado ou ainda se encontra em tramitação;  
c)	os motivos pelos quais a modificação dos pagamentos à interessada no novo cargo não foi enviada à Corte de Contas, por intermédio de ato de alteração de aposentadoria, uma vez que a consulta aos sistemas Sisac e e-Pessoal não contempla nenhum formulário posterior ao ato inicial de peça n.º 2, no cargo de professora do então Centro Federal de Educação Tecnológica de Petrolina;  
d)	se outros servidores foram beneficiados com tal reenquadramento, fornecendo uma lista com os interessados atingidos por tal medida. 
4.	Em seu despacho (peça 8) , o Relator acolheu a proposta do MPTCU e determinou à Sefip a realização de diligência ao Instituto Federal de Educação, Ciência e Tecnologia do Sertão Pernambucano e à Superintendência de Administração do Ministério da Economia em Pernambuco, observando que a servidora em questão, segundo o formulário Sisac de peça 2, aposentou-se no cargo de professora, mas os proventos de aposentadoria referem-se ao cargo de auditora federal de finanças e controle, requerendo, portanto, esclarecimentos a esta Corte.  
5.	Em cumprimento ao citado despacho, a Sefip encaminhou diligência às entidades mencionadas (peças 9 e 11) , as quais atenderam a demanda do TCU por meio da documentação acostada às peças 13-23. 
EXAME TÉCNICO 
6.	Em atendimento à diligência, a Superintendência de Administração do Ministério da Economia em Pernambuco esclareceu que (peça 15) : 
a)	a alteração do cargo da ex-servidora foi em virtude da decisão judicial exarada nos autos da reclamação trabalhista n. 01041-1989-010-10-86-3, publicada no dia 6/4/2012, que autorizou "Transpor para os cargos de Analista de Finanças e Controle e Técnico de Finanças e Controle, da Carreira Finanças e Controle, com fundamento no Decreto-Lei 2.346/1987, os empregos ocupados pelos servidores, na forma do Anexo desta Portaria" (peça 16) ; 
b)	a inclusão do ato de aposentadoria foi realizada pelo Centro Federal de Educação Tecnológica de Petrolina, no dia 27/8/2012, ou seja, após a publicação da transposição de cargo, que foi publicada em 26/4/2012. Assim, esta SRA-PE não sabe responder por qual motivo aquele órgão não incluiu a sentença da reclamação trabalhista no ato de e-pessoal, nem o motivo pelo qual não foi realizado o ato de alteração de proventos, considerando que estas informações não constam no acervo funcional da servidora supracitada; 
c)	os seguintes servidores tiveram transposição de cargo: Antônio Wilson de Araújo, Ione Gomes Adriano, Joana Alves de Aguiar Machado, José Ribamar Vilarton, Kathia Maria Guimarães Lemos Chaves, Manoel Pinto de Mesquita, Maria José Rabelo dos Santos, Mônica Antunes Barbosa, Raimundo Nonato da Silva e Teresinha de Jesus Ferreira dos Santos. 
7.	Em resposta à diligência, o Instituto Federal de Educação, Ciência e Tecnologia do Sertão Pernambucano, em relação aos questionamentos do TCU, explicou que (peça 18) : 
a)	de fato, ocorreu transformação do cargo da ex-servidora Selma Fonseca Saúde de Lima, de Professora do Ensino do 1º e 2º graus para Analista de Finanças e Controle, conforme disposto na portaria n. 495/2012 da Secretaria de Gestão Pública do então Ministério do Planejamento Orçamento e Gestão (peça 21) ; 
b)	conforme portaria de aposentadoria (peça 23) , observa-se que a transposição ocorreu após a aposentadoria da interessada; 
c)	de acordo com as informações relativas à ação judicial e a tramitação do processo (peça 20, p. 13) , a referida ação já transitou em julgado em 20/8/2000; 
d)	consoante decisão judicial e portaria emitida, foi feita a transposição de proventos da servidora para o então Ministério do Planejamento Orçamento e Gestão, a qual deixou de constar na folha de pagamento desta instituição (peça 19) , e que eventual modificação nos registros de aposentadoria da inativa deve ser procedida pelo novo órgão; 
e)	não tem registros de outros servidores nesta instituição que tenham passado pela mesma situação de transposição de cargos. 
8.	Da documentação e justificativas apresentadas por ambas as entidades, verifica-se que a transposição da ex-servidora do cargo de Professora do Ensino do 1º e 2º graus para o cargo de Analista de Finanças e Controle ocorreu com fundamento no Decreto-Lei 2.346/1987 e na Reclamação Trabalhista n. 01041-1989-010-10-86-3, do TRT da 10ª Região, transitada em julgado em 20/8/2000. Portanto, em relação à transposição de cargo, não há qualquer irregularidade. 
9.	Todavia, o ato ora em exame não representa a situação jurídica da interessada, uma vez que ele chegou ao TCU em 08/2012, a transposição de cargos ocorreu em 04/2012 e a vigência é de 2009. Assim, o ato deverá ser considerado prejudicado, por perda de objeto, com determinação para que o Ministério da Economia encaminhe, via e-Pessoal, ato de concessão, com os devidos esclarecimentos, já que é o órgão que atualmente faz o pagamento à aposentada. 
CONCLUSÃO 
10. Em razão do exposto, e tendo em vista as análises realizadas no ato inicial de concessão de aposentadoria de Selma Fonseca Saúde de Lima, esta Unidade Técnica considera que o ato em tela deve ser considerado prejudicado, por perda de objeto, por esta Egrégia Corte, tendo em vista as inconsistências apresentadas. 
PROPOSTA DE ENCAMINHAMENTO 
11. Ante o exposto, e com base nos arts. 71, inciso III, da Constituição Federal; 1º, inciso V, e 39, inciso II, da Lei 8.443/1992; 260, §§ 1º e 5º, do Regimento Interno do Tribunal de Contas da União, propõe-se: 
a)	considerar PREJUDICADO, POR PERDA DE OBJETO, o ato inicial de concessão de aposentadoria de Selma Fonseca Saúde de Lima (CPF: XXX.520.731-XX) ; 
b)	determinar ao Ministério da Economia, com base nos arts. 45 da Lei 8.443/1992, e 4º, inciso I, da Resolução-TCU 315/2020, que encaminhe, via e-Pessoal, ato de concessão da interessada, com os devidos esclarecimentos, já que é o órgão que atualmente faz o pagamento à aposentada. 
3.	O Ministério Público junto ao TCU, na pessoa da Procuradora-Geral Cristina Machado da Costa e Silva, emitiu parecer divergente, a seguir transcrito:
"Versam os autos sobre o ato inicial de aposentadoria de Selma Fonseca Saúde de Lima, no cargo de professora do ensino básico, técnico e tecnológico do então Centro Federal de Educação Tecnológica de Petrolina, com vigência a partir de 13/01/2009 (peça n.º 2) . 
2.	Ao nos pronunciarmos originalmente no feito, sugerimos a realização de diligência ao órgão de origem para a obtenção de maiores esclarecimentos, por havermos identificado que a interessada teve o cargo transformado, de professora do ensino básico, técnico e tecnológico para auditora federal de controle interno, com base em provimento judicial (parecer de peça n.º 7) . 
3.	A proposta do Parquet especializado foi integralmente acatada pelo Relator do feito, nobre Ministro Raimundo Carreiro (peça n.º 8) . 
4.	Em nova instrução, a Sefip sustenta que a ex-servidora Selma Fonseca Saúde de Lima teve o cargo transformado por força de sentença exarada na Reclamação Trabalhista 01041-1989-010-10-86-3, que tramitou perante o Tribunal Regional do Trabalho da 10.ª Região (peça n.º 16) . 
5.	A ação em comento foi interposta pela inativa e por outros interessados no ano de 1989, quando ainda estavam vinculados ao regime celetista. Posteriormente, os empregados litigantes tiveram seus contratos de trabalho rompidos e transformados em cargos públicos estatutários, por força do artigo 243 da Lei n.º 8.112/1990. 
6.	A transposição em questão foi concretizada por intermédio da Portaria n.º 495/2012, da Secretaria de Gestão Pública do extinto Ministério do Planejamento, Orçamento e Gestão - MPOG, cujo teor reproduzimos (peça n.º 16) : 
"A SECRETÁRIA DE GESTÃO PÚBLICA DO MINISTÉRIO DO PLANEJAMENTO, ORÇAMENTO E GESTÃO, em virtude da delegação de competência outorgada pela Portaria n° 1.670, de 10 de julho de 1993, e em cumprimento à decisão judicial exarada nos autos da Reclamação Trabalhista n° 01041-1989-010-10-86-3, em trâmite na 10ª Vara do Trabalho de Brasília - Distrito Federal, e considerando o PARECER AGU/PRU lª REGIÃO - 48/2011/MSP, e o PARECER N° 0064-7.5/2012/CONJUR-MP/CGU/AGU, resolve:  
N° 495 - Art. 1° Transpor para os cargos de Analista de Finanças e Controle e Técnico de Finanças e Controle, da Carreira Finanças e Controle, com fundamento no Decreto-Lei n° 2.346, de 23 de julho de 1987, os empregos ocupados pelos servidores, na forma do Anexo desta Portaria.  
Art. 2° Esta Portaria entra em vigor na data da sua publicação".  Anexo 
7.	Ao percorrermos a peça n.º 16, identificamos que foi publicada ainda a portaria de número 496/2012, pela qual foram transformados mais dois cargos de professor em analista de orçamento. 
8.	No mérito, a Sefip entende que o ato inicial de peça n.º 2 perdeu o objeto, pois não reflete mais a situação atual da inativa Selma Fonseca Saúde de Lima, ante a modificação operada no cargo da interessada a partir de 30/04/2012, com a publicação da Portaria SGP/MPOG n.º 495/2012. Ademais, a unidade técnica propõe determinação ao Ministério da Economia, atualmente responsável pelo pagamento da interessada, que envie novo ato concessório à apreciação da Corte de Contas, por intermédio do sistema e-Pessoal (pareceres uniformes de peças n.ºs 27 e 28) . 
9.	Em nossa compreensão, o ato inicial de aposentadoria da inativa Selma Fonseca Saúde de Lima, no cargo de professora do ensino básico, técnico e tecnológico, não contempla nenhuma irregularidade à época de sua expedição, com efeitos a contar de 13/01/2009. Por tal motivo, diversamente do que propõe a unidade técnica, opinamos pela legalidade e registro do formulário de peça n.º 2. 
10.	A transposição de cargo e de carreira operada em favor da ex-servidora Selma Fonseca Saúde de Lima é ato administrativo posterior à emissão da concessão inicial e, em nosso entender, configura alteração do ato de peça n.º 2. Por isso, compreendemos acertada a proposição da unidade técnica para o envio de formulário de alteração, por meio do sistema e-Pessoal. 
11.	Identificamos que a ocorrência encontrada nos presentes autos está presente no processo TCProcesso 012.703/2019-2, também de relatoria do nobre Ministro Raimundo Carreiro. 
12.	Dada a conexão entre os processos, consideramos pertinente propor que, após o cadastramento do formulário de alteração de aposentadoria pelo Ministério da Economia no sistema ePessoal, a Sefip autue o quanto antes o referido ato e aproveite as peças acostadas no processo TCProcesso 012.703/2019-2, se necessário, acompanhando o trâmite deste processo. 
13.	Em caso de eventual impugnação futura da transformação operada no cargo de Selma Fonseca Saúde de Lima, restará à interessada retornar à situação original, aposentada como professora do ensino básico, técnico e tecnológico, razão pela qual repisamos nosso parecer pela legalidade e registro da concessão inicial de peça n.º 2. 
14.	Ante todo o exposto, com as vênias de estilo por divergir parcialmente do encaminhamento oferecido pela Sefip às peças n.ºs 27 e 28, esta representante do Ministério Público de Contas propõe ao Tribunal que: 
14.1. considere legal a concessão inicial de aposentadoria de Selma Fonseca Saúde de Lima (CPF n.º XXX.520.731-XX) , no cargo de professora do ensino básico, técnico e tecnológico do então Centro Federal de Educação Tecnológica de Petrolina, com vigência a partir de 13/01/2009, ordenando o registro ao ato de peça n.º 2; 
14.2. determine ao Departamento de Centralização de Serviços de Inativos e Pensionistas do Ministério da Economia - Decip/SGP/ME - que, no prazo máximo de 30 (trinta) dias, envie à Corte de Contas, por intermédio do sistema e-Pessoal, o ato de alteração da aposentadoria da ex-servidora Selma Fonseca Saúde de Lima (CPF n.º XXX.520.731-XX) concernente à transposição do cargo ocupado pela inativa, de professora do ensino básico, técnico e tecnológico para auditora federal de controle interno, constante da Portaria SGP/MPOG n.º 495/2012, publicada na Seção 2 do Diário Oficial da União de 30/04/2012 (peça n.º 16) ; 
14.3. determine à Sefip que, quando do ingresso do formulário de alteração citado no subitem supra, promova a autuação do referido ato nos presentes autos, para prosseguimento da apreciação da aposentadoria da inativa Selma Fonseca Saúde de Lima, acompanhando a tramitação do processo TC Processo 012.703/2019-2, também de relatoria do nobre Ministro Raimundo Carreiro, que versa sobre a mesma matéria, e autorize a juntada de cópia de peças daquele processo a este.
É o relatório.

não há

Procuradora-Geral Cristina Machado da Costa e Silva.

APOSENTADORIA. NÃO ENCAMINHAMENTO AO TCU DO ATO DE ALTERAÇÃO. ULTERIOR TRANSPOSIÇÃO DO CARGO POR FORÇA DE DECISÃO JUDICIAL. REFLEXOS NA APOSENTADORIA. PROPOSTA DE CONSIDERAR PREJUDICADO O ATO ORIGINAL NÃO ACOLHIDA. REGISTRO TÁCITO. DETERMINAÇÃO PARA CADASTRAMENTO DE NOVO ATO NO SISTEMA E-PESSOAL.

APOSENTADORIA (APOS)

Secretaria de Fiscalização de Integridade de Atos e Pagamentos de Pessoal e de Benefícios Sociais (Sefip).

Relato o presente processo em razão de sorteio realizado nos termos do art. 13 da Resolução TCU 175/2005 (peça 1) .
2.	Em exame ato de concessão inicial de aposentadoria de Selma Fonseca Saúde de Lima, servidora aposentada no cargo de professora do ensino básico, técnico e tecnológico do Centro Federal de Educação Tecnológica de Petrolina - MEC.
3.	Após a Sefip emitir a instrução automática (peça 4) , propondo a legalidade do ato em referência, o MP/TCU propôs, antes de dar andamento à análise,  a realização de diligência ao Instituto Federal do Sertão Pernambucano/IFSERTPE e à Superintendência de Administração do Ministério da Economia em Pernambuco, para que esclarecesse se houve a transformação do cargo de professora para o de analista de finanças e controle, visto que o formulário Sicac (peça 2) refere-se ao cargo de magistério e atualmente a inativa percebe proventos da carreira de finanças, se a ex-servidora foi beneficiada por alguma medida judicial e para que informasse os motivos pelos quais o eventual ato de alteração de aposentadoria não foi enviado ao Tribunal (peça 7) .  
4.	Com o intuito de sanear os autos e esclarecer dúvidas quanto à eventual transformação do cargo, que alcançou também outros servidores da carreira de orçamento, acolhi o pronunciamento do Ministério Público junto ao TCU e determinei a realização de diligência junto à unidade jurisdicionada, a fim de que encaminhasse a esta Corte a documentação alusiva à transposição de cargos (peça 8) .
5.	Com base na documentação encaminhada mediante as peças 13-26, a Sefip considerou prejudicada a análise do ato de concessão inicial da aposentadoria, por perda de objeto decorrente da transposição do cargo da ex-servidora de Professora do Ensino do 1º e 2º graus para Analista de Finanças e Controle, após a aposentadoria da interessada, conforme disposto na portaria n. 495/2012 da Secretaria de Gestão Pública do então Ministério do Planejamento Orçamento e Gestão (peça 21) , em atendimento a sentença judicial então em trâmite no TRT da 10ª Região, nos autos da Reclamação Trabalhista 01041-1989-010-10-86-3. Como a transposição ocorreu em abril de 2012, e o ato original chegou ao TCU em agosto de 2012, a Secretaria instrutiva considerou que o ato sob exame não representa mais a situação jurídica da interessada e que o ato deveria ser considerado prejudicado.
6.	A ilustre representante do Parquet especializado, por seu turno, divergiu da unidade técnica. Entende a Procuradora-Geral que o ato inicial de aposentadoria da inativa Selma Fonseca Saúde de Lima resta indene de qualquer irregularidade, considerada a época de sua expedição, com efeitos a partir de 13/1/2009, motivo pelo qual considera que o referido ato deva ser julgado legal com o respectivo registro.
7.	Considerou ainda o Ministério Público, na linha de proposição suscitada pela Sefip, que a transposição de cargo e de carreira operada em favor da ex-servidora ocorreu posteriormente à concessão inicial e por isso o Órgão concedente deveria encaminhar o respectivo formulário de alteração, por meio do sistema e-Pessoal, bem como a Sefip deveria autuar o referido ato nos presentes autos, para prosseguir na apreciação da aposentadoria da interessada. 
8.	Nesse passo, o órgão ministerial menciona a conexão destes autos com processo análogo, pautado para esta mesma sessão (TC Processo 012.703/2019-2) , e propõe determinar à Sefip que acompanhe o trâmite desse feito, para análise quando da autuação do ato de alteração de aposentadoria da Sra. Selma Fonseca Saúde de Lima, bem como requer autorização para juntada de cópia de peças daquele feito a este processo, para o devido encaminhamento a ser dado.
9.	Alinho-me à proposta contida no parecer do Ministério Público, com pequeno ajuste no encaminhamento.
10.	De fato, o ato de concessão inicial de aposentadoria em apreço merece ser conhecido e registrado por esta Corte, visto que para se aperfeiçoar, o ato de aposentação não prescinde da manifestação do Tribunal de Contas, dada sua feição de ato complexo. Tal atribuição independe da existência de ulteriores modificações, que se efetuadas em nova concessão devem igualmente se submeter ao crivo do TCU. Desse modo, não há que se falar em preclusão consumativa do ato original (peça 2) , visto que tanto a concessão original quanto a modificação posterior não foram ainda submetidos ao crivo definitivo do Tribunal.	
11.	No entanto, como o ato original adentrou nesta Corte em 27/8/2012, há mais de cinco anos, deverá ser considerado "tacitamente registrado", consoante a tese fixada no Acórdão 122/2021-TCU-Plenário, relator o Ministro Walton Alencar Rodrigues, que seguiu o entendimento do Supremo Tribunal Federal no julgamento dos embargos opostos no RE 636.553/RS (Tema 445 de repercussão geral) .
12.	Deixo de me pronunciar, neste momento, quanto ao mérito da alteração do ato de aposentação da servidora, derivado transposição oriunda de sentença judicial transitada em julgado, e sobre cujos idênticos fatos me debrucei nos autos do TC Processo 012.703/2019-2, visto que ainda não transladado a esta Corte, mediante o devido cadastro no sistema e-Pessoal, motivo pelo qual aquieço com a proposta de determinar ao Departamento de Centralização de Serviços de Inativos e Pensionistas do Ministério da Economia - Decip/SGP/ME - que, no prazo máximo de 30 (trinta) dias, envie à Corte de Contas, por intermédio do sistema e-Pessoal, o ato de alteração da aposentadoria da ex-servidora Selma Fonseca Saúde de Lima, para posterior juntada a este feito.
13.	Sem embargo, autorizo desde já a juntada das cópias de peças do TC Processo 012.703/2019-2, após o julgamento daquele feito por este Colegiado, que se fizerem necessárias ao deslinde da análise do ato de alteração de aposentadoria da Sra. Selma Fonseca Saúde de Lima, quando do encaminhamento a este TCU.
14.	Do exposto, VOTO por que seja aprovado o Acórdão que ora submeto a este Colegiado.
TCU, Sala das Sessões Ministro Luciano Brandão Alves de Souza, em 6 de julho de 2021.
RAIMUNDO CARREIRO 
Relator